【裁判字號】    99,上訴,3081
【裁判日期】    990913
【裁判案由】    毒品危害防制條例
【裁判全文】
臺灣高等法院刑事判決                99年度上訴字第3081號
上  訴  人
即  被  告  甲○○
上列上訴人因違反毒品危害防制條例案件，不服臺灣板橋地方法
院99年度訴字第2055號，中華民國99年7 月30日第一審判決（起
訴案號：臺灣板橋地方法院檢察署99年度毒偵字第3669號），提
起上訴，本院判決如下：
    主  文
上訴駁回。
    理  由
一、按提起第二審之上訴，其上訴書狀應敘述具體理由，為第二
    審上訴必備之程式。此觀民國96年7月4日修正公布刑事訴訟
    法第361條第2項之規定甚明。倘上訴理由之敘述未合乎具體
    之要求者，其上訴即屬同法第367 條前段所定「上訴不合法
    律上之程式」，第二審法院應依同法第372 條前段之規定，
    以判決駁回之。至其理由之具體與否，屬第二審法院審查範
    圍，不在第一審法院命補正之列，上訴書狀如已敘述理由，
    無論其具體與否，即無待其補提理由書或命補正之問題。此
    與上訴書狀全未敘述上訴理由者，第一審法院依刑事訴訟法
    第361條第3項之規定，應定期間先命補正之情形，尚屬有別
    。又第二審上訴之目的，既在於請求撤銷、變更原判決，則
    所謂「具體理由」，自應就原判決如何足以撤銷、如何應予
    變更之「事實上」或「法律上」之具體根據，本於確實之訴
    訟資料暨原因事實之所出，逐一敘述、記載，必已具體指出
    原判決事實認定所依憑之證據有如何之錯誤（例如原判決所
    採納之證據如何不具證據能力，所為證明力之判斷如何違背
    經驗、論理法則等），法律之適用（尤其實體法）有如何違
    誤之處，而足以動搖原判決使之成為不當或違法而得改判之
    事由；必要時並應提出有利於己之事證，期使第二審法院採
    納，俾為有利於上訴人之認定，始屬合法。上訴理由之敘述
    ，應先合乎具體之要求，始有所敘述可取與否之實體審理與
    判斷之問題。是上訴人之上訴書狀雖敘述上訴理由，但僅泛
    言原判決認定事實錯誤、違背法令、量刑失之過重或輕縱等
    情詞，而未依上揭意旨指出具體事由，或形式上雖已指出具
    體事由，然該等事由縱使屬實，亦不足以認為原判決有何不
    當或違法（例如所指摘訴訟程序之瑕疵，將因第二審重新審
    理而補正），或其所陳之事由，與訴訟資料所載不相適合，
    或所指摘原判決之「不當」或「違法」根本不存在者，均應
    認其實質上並未符合具體之要件，庶符節制濫行上訴之立法
    意旨。
二、原審判決上訴人即被告甲○○施用第一級、第二級毒品兩罪
    ，均累犯，分別判處有期徒刑8月、4月，應執行有期徒刑10
    月，被告不服原審判決、於民國99年8 月13日具狀提起第二
    審上訴，並於99年8 月23日補提上訴理由，其上訴意旨略以
    ：原審判決刑期過長等語。
三、原判決依憑：(1)被告之自白；(2)台灣檢驗科技股份有限公司
    濫用藥物檢驗報告、臺北縣政府警察局刑事警察大隊偵辦毒
    品危害防制條例案被移送人姓名代碼對照表各1 份；(3)扣案
    之海洛因3 包（合計淨重1.52公克，取樣0.01公克鑑驗用罄
    ，剩餘1.51公克）、甲基安非他命2 包（合計淨重0.51公克
    ，取樣0.0002公克鑑驗用罄，剩餘0.5098公克）、分裝杓4
    支、電子磅秤1臺、吸食器2組、玻璃球1個及葡萄糖1罐；(4)
    本院被告前案紀錄表1 份，認定被告犯施用第一級、第二級
    毒品兩罪，且應受刑事追訴，從形式上觀察，於法尚無不合
    。且查，刑之量定，為求個案裁判之妥當性，法律賦予法院
    裁量之權。量刑輕重，屬為裁判之法院得依職權自由裁量之
    事項，苟其量刑已以行為人之責任為基礎，並斟酌刑法第57
    條各款所列情狀，在法定刑度內，酌量科刑，如無偏執一端
    ，致明顯失出失入情形，法院即不得就量刑部分遽指為不當
    或違法。原判決關於科刑之部分，已斟酌被告有多次施用毒
    品之前科紀錄，素行不佳、其犯罪之動機、手段、生活狀況
    、國中畢業之智識程度、施用毒品係對自己身體之殘害，及
    其犯罪後均坦承犯行之態度等一切情狀，而為刑之量定之準
    據。經核並無量刑輕重相差懸殊等裁量權濫用之情形。被告
    空言指摘原審判決刑期過長，純係對原判決就刑之量定已詳
    予說明審酌之事項，漫為爭執，核非屬具體理由。依上說明
    ，其上訴為不合法律上之程式，應予駁回。並不經言詞辯論
    為之。
四、據上論斷，應依刑事訴訟法第367條前段、第372條，判決如
    主文。
中    華    民    國    99    年    9     月    13    日
            刑事第二十二庭審判長法  官  郭雅美
                                法  官  李麗珠
                                法  官  洪于智
以上正本證明與原本無異。
施用第一級毒品部分，如不服本判決，應於收受送達後10日內向
本院提出上訴書狀，其未敘述上訴之理由者並得於提起上訴後10
日內向本院補提理由書（均須按他造當事人之人數附繕本）「切
勿逕送上級法院」。
其餘不得上訴。
                                書記官  強梅芳
中    華    民    國    99    年    9     月    14    日

司法院資訊處製作；財團法人民間司法改革基金會備份。
